【裁判字號】    88,自,591
【裁判日期】    890419
【裁判案由】    詐欺
【裁判全文】
臺灣臺北地方法院刑事裁定                          八十八年度自字第五九一號
    自  訴  人  乙○○
    被      告  甲○○
右列被告因詐欺案件，經自訴人提起自訴，本院裁定如左：
    主  文
自訴駁回。
    理  由
一、自訴意旨如自訴狀影本所載（如附件）。
二、按法院或受命法官於自訴案件第一次審判期日前訊問及調查結果，如認為案件有
    刑事訴訟法第二百五十二條至第二百五十四條之情形者，得以裁定駁回其自訴，
    同法第三百二十六條第三項定有明文。
三、按認定不利於被告之事實，須依積極證據，苟積極證據不足為不利於被告事實之
    認定時，即應為有利於被告之認定，更不必有何有利之證據，最高法院三十年上
    字第八一六號判例著有明文。訊據被告甲○○固不諱言積欠自訴人債務，並於右
    揭時、地與自訴人簽訂前開延期清償債務協議、提供伊出資之巨憶計程車有限公
    司（下稱巨憶公司）股份作為擔保等情，惟堅決否認有何詐欺犯意，辯稱：巨憶
    公司目前重要資產即車裝無線電機台五百部仍屬公司名下，僅在公司原址另行成
    立運將計程車客運服務有限公司（下稱運將公司），伊並未脫產等語。經查：自
    訴人自承認識被告多年，瞭解其財務狀況，並至該公司實地瞭解，確認巨憶公司
    確有上述資產，方才同意被告緩期清償（參見本院八十八年七月二十日、八十九
    年三月十四日訊問筆錄），則被告與自訴人簽訂上開協議時是否具有不法所有意
    圖，即非無疑；況且依照自訴人提出之巨憶公司與運將公司設立登記事項卡所載
    ，被告分別為巨憶公司董事、運將公司股東，且該二公司所設地址相同，有登記
    事項卡二紙可稽，經本院多次命自訴人補正被告涉嫌脫產之證據，自訴人均未能
    提出，亦未採取任何保全程序，可資憑認被告有施用詐術誘騙自訴人簽訂緩期清
    償協議後，再以脫產方式逃避強制執行之行為，自無從依其片面陳述，逕認被告
    有何不法所有意圖，證人白忠誠雖於本院證稱：被告另行成立運將公司，將巨憶
    公司資產逕移轉至運將公司云云，然為被告否認，自訴人復無提出任何證據以實
    其說，故白忠誠之證言，自難採為不利被告之證據，是被告上開所辯尚非子虛，
    足證本件應屬民事債務不履行問題，至為灼然。此外，復查無其他證據足認被告
    有詐欺犯行，自應認其犯罪嫌疑不足，依照前開說明，本件自訴應予駁回。
據上論斷，應依刑事訴訟法第三百二十六條第三項、第二百五十二條第十款，裁定如
主文。
中      華      民      國    八十九    年      四      月     十九     日
                                      臺灣臺北地方法院刑事第八庭
                                          法  官  胡  宏  文
右正本證明與原本無異。
如不服本裁定，應於送達後五日內，向本院提出抗告狀。
                                          書記官  魏  大  年
中      華      民      國    八十九    年      四      月    二十四    日


司法院資訊處製作；財團法人民間司法改革基金會備份。
